【裁判字號】    95,監,164
【裁判日期】    950629
【裁判案由】    選定禁治產人監護人
【裁判全文】
臺灣板橋地方法院民事裁定               95年度監字第164號
聲  請  人  乙○○
非訟代理人  甲○○
相  對  人
即禁治產人  己○○
上列聲請人聲請選定禁治產人己○○之監護人事件，本院裁定如
下：
    主  文
選定乙○○（女、民國○○○年○○月○○日生、身分證統一編
號：Ｚ000000000號）為禁治產人己○○（男、民國○○○年○月○○日生、身分證統一編號：Ｚ000000000
號）之監護人。
聲請程序費用由聲請人負擔。
    理  由
一、本件聲請意旨略以：相對人己○○係聲請人乙○○之舅舅，
    相對人己○○因患有精神分裂症20餘年，目前之精神狀態已
    達精神耗弱而致不能處理自己事務之程度，前曾經鈞院於民
    國94年6 月13日以94年度禁字第96號裁定宣告其為禁治產人
    在案，嗣於95年6 月24日由禁治產人之指定親屬會議成員庚○○、丙○○、辛○○及法定親屬會議成員戊○○、丁○○
    等五人召開親屬會議，並決議推選聲請人乙○○為禁治產人
    己○○之監護人，爰依法民法第1111條之規定聲請選定聲請
    人乙○○為禁治產人己○○之監護人等語。
二、按禁治產人之監護人，依左列順序定之：（一）配偶。（二
    ）父母。（三）與禁治產人同居之祖父母。（四）家長。（
    五）後死之父或母以遺囑指定之人。不能依前項規定定其監
    護人時，由法院徵求親屬會議之意見選定之，民法第1111條
    定有明文。次按親屬會議以會員五人組織之；親屬會議會員
    ，應就禁治產人之左列親屬與順序定之：（一）直系血親尊
    親屬。（二）三親等內旁系血親尊親屬。（三）四親等內之
    同輩血親。民法第1130條、第1131條第1 項亦分別定有明文
    。
三、經查聲請人主張相對人己○○係聲請人乙○○之舅舅，相對
    人己○○因患有精神分裂症已20餘年，目前之精神狀態已達
    精神耗弱而致不能處理自己事務之程度，前曾經本院於民國
    94年6 月13日以94年度禁字第96號裁定宣告其為禁治產人在
    案等情，此業經本院依職調閱本院94年度禁字第96號禁治產
    宣告案卷宗查明無訛，自應認為真實。又本院前以95年度家
    聲字第31號指定辛○○、庚○○、丙○○等三人為禁治產人
    己○○之親屬會議會員，此有上開裁定影本附卷可稽。而渠
    等三人與禁治產人己○○之其他法定親屬會議成員即戊○○
    、丁○○等共五人於95年6 月24日決議同意選定聲請人乙○○為禁治產人己○○之監護人，此有聲請人所提禁治產人己○○94年度禁字第96號裁定影本、95年度家聲第31號裁定影
    本、親屬會議紀錄一件、戶籍謄本四件附卷足參，並經聲請
    人到庭陳明於卷，復有證人戊○○到庭所證無誤於卷，亦堪
    信為真實。
四、本院經核聲請人提出之前開證據，核與首揭民法第1111條第
     2項之規定相符，並參酌親屬會議之意見，爰依法選定禁治
    產人己○○之外甥女乙○○為該禁治產人己○○之監護人。
五、依非訟事件法第21條第1 項前段，裁定如主文。
中    華    民    國    95    年    6     月    29  日
                              家事法庭法  官  楊志勇
以上正本證明與原本無異。
如不服本裁定，得於本裁定送達後10日內向本院提出抗告狀，並
應繳納抗告裁判費新臺幣1,000 元。
中    華    民    國    95    年    6     月    29  日
                                      書記官  吳進安


司法院資訊處製作；財團法人民間司法改革基金會備份。
